【裁判字號】    98,上易,165
【裁判日期】    981123
【裁判案由】    妨害自由
【裁判全文】
臺灣高等法院花蓮分院刑事判決         98年度上易字第165號
上  訴  人  臺灣花蓮地方法院檢察署檢察官
被      告  乙○○
上列上訴人因被告妨害自由案件，不服臺灣花蓮地方法院中華民
國98年9月16日98年度易字第226號第一審判決（起訴案號：臺灣
花蓮地方法院檢察署98年度偵字第2272號），提起上訴，本院判
決如下：
    主  文
上訴駁回。
    理  由
一、按不服地方法院之第一審判決而上訴者，應向管轄第二審之
    高等法院為之；上訴書狀應敘述具體理由，現行刑事訴訟法
    第361條第1項、第2項分別定有明文，此屬法律上應具備之
    程式。又原審法院認為上訴不合法律上之程式或法律上不應
    准許或其上訴權已經喪失者，應以裁定駁回之。第二審法院
    認為上訴有第362條前段之情形者，應以判決駁回之，同法
    第362條、第367條前段亦有規定，亦即上訴未敘述具體理由
    ，而不符上訴之法律上程式者，第二審得不命補正，以判決
    駁回之。所謂上訴書狀應敘述之「具體理由」，係指依據卷
    內既有訴訟資料或提出新事證，指摘或表明第一審判決關於
    認定事實、適用法律及量刑等足以影響判決本旨，有違法或
    不當之情形而言，例如依憑證據法則具體指出所採證據何以
    不具證據能力，或明確指出所為證據證明力之判斷如何違背
    經驗、論理法則等情，倘僅泛言原判決認定事實錯誤、違背
    法令、量刑失之過重或輕縱，難認已依上揭意旨指出具體事
    由；或形式上雖已指出具體事由，然該事由縱使屬實，亦不
    足以認為原判決有何不當或違法者，例如，對不具有調查必
    要性之證據，法院未依聲請調查亦未說明理由，或援用證據
    不當，但除去該證據仍應為同一事實之認定者，亦難謂係具
    體理由，所為上訴，自屬不符法律上應具備之程式（最高法
    院97年度台上字第892號判決參照）。
二、檢察官上訴意旨略以：工人陳世忠曾向被告說該怪手是公司
    的不是廖有民的，被告就不該將該怪手強行載運，為此提起
    上訴云云。惟查：原判決係以被告於案發當日至長生石礦場
    載走怪手2台，並未為任何強暴、脅迫之行為，且主觀上係
    基於授權書及切結書之內容行使權利，於運離長生礦石場時
    ，甲○○、廖有民、陳世忠均未在場，自無妨害甲○○行使
    權利可言，則因無使用強暴、脅迫之手段，核與刑法第304
    條第1項之要件不符；此外，復查無其他積極證據足認被告
    有公訴人所指之犯行，因而諭知被告無罪。所為論斷，與經
    驗法則及論理法則，核屬無違。又陳世忠之證詞，業經原判
    決加以審酌，上訴人猶執已經原審斟酌並為判斷之事證，重
    為事實上之爭辯，指摘原判決不當，並非依據卷內訴訟資料
    或提出新事證，指摘或表明原判決有何足以影響判決本旨之
    不當或違法，而構成應予撤銷之具體事由，與刑事訴訟法第
    361條第2項所稱「具體理由」顯非相當。足認上訴人之上訴
    ，違背法律上之程式，爰不經言詞辯論，逕行判決駁回上訴
    。
據上論斷，應依刑事訴訟法第367條前段、第372條，判決如主文
。
中    華    民    國    98    年    11    月    23    日
                  刑事庭審判長法  官     謝 志 揚
                              法  官     張 健 河
                              法  官     林 慶 煙
以上正本證明與原本無異。
本件不得上訴。
中    華    民    國    98    年    11    月    23    日
                              書記官     林 明 智


司法院資訊處製作；財團法人民間司法改革基金會備份。
